【裁判字號】    89,易,1520
【裁判日期】    890815
【裁判案由】    詐欺
【裁判全文】
臺灣臺北地方法院刑事判決                        八十九年度易字第一五二號
    公  訴  人  臺灣臺北地方法院檢察署檢察官
    被      告  甲○○
右列被告因詐欺案件，經檢察官提起公訴（八十九年度偵字第九九四四號），本院判
決如左：
    主  文
甲○○連續意圖為自己不法之所有，以詐術使人將第三人之物交付，處拘役伍拾日。
    事  實
一、甲○○擬以他人之身分證申辦行動電話以達免付費目的，竟自民國八十九年二月
    間起至同年四月底止，基於意圖為自己不法所有之概括犯意，連續向台北市之不
    特定之統一超商店員，詐稱其前曾持友人之身分證來店內影印，忘記取回，使各
    該統一超商店員陷於錯誤，以為甲○○係遺失身分證之持有人，遂將公告於店內
    待招領之身分證交付甲○○，甲○○因而詐得潘金選、楊孟翰、洪興炎、游啟聰
    、賴立榮、江忠元、王齡、游佳債、林宏泰、賴依伶、張曉吟、王秀美、葉日維
    所遺失之身分證原本共十三張，後來得知申辦行動電話需本人親自辦理，而所詐
    來之前揭身分證照片均與甲○○相貌不符，故未辦理申請；嗣於同年五月十一日
    二十三時，警方根據檢舉遂於甲○○位於臺北市○○街二七號四樓Ｃ室之住處查
    獲，並扣得潘金選等人身分證原本共十三張，始悉上情。
二、案經臺北市政府警察局大安分局報請臺灣臺北地方法院檢察署檢察官偵查起訴。
    理  由
一、訊據被告甲○○雖坦承確於右揭時、地經警查扣潘金選等人身分證原本共十三張
    ，惟於本院矢口否認有詐欺之犯行，辯稱：伊係自台北市不特定之統一超商影印
    機中拾得他人遺失之該身分證原本並進而侵占入己云云，惟查：右揭犯罪事實，
    業經被告迭於警、偵訊中自承不諱，而被告復未合理說明為何於警、偵訊之初供
    為何不實，況本件遺失身分證原本之人於警訊中均未表示身分證係因彼等於統一
    超商影印後忘記帶走而遺失的，且衡諸經驗法則，被告亦實不可能於八十九年二
    月間起至同年四月底止之二個月期間內即可自台北市不特定之統一超商影印機中
    拾得十三張他人遺失之該身分證，是被告所辯尚難採信；此外，林宏泰、賴依伶
    、游啟聰等人確自八十八年十一月間起於統一超商等地遺失身分證等情，業據林
    宏泰、賴依伶、游啟聰等人於警訊時證述明確，復有身分證原本十二張扣案可佐
    另有贓物認領保管單乙聯附卷可稽，綜上各情，本件事證明確，被告犯行，洵堪
    認定。
二、核被告意圖為自己不法之所有，以詐術使統一超商店員陷於錯誤將第三人之物交
    付，所為係犯刑法第三百三十九條第一項之詐欺取財罪。其先後多次犯行，時間
    緊接，犯意概括，所犯構成要件相同，為連續犯，應依刑法第五十六條之規定論
    以一罪，並加重其刑。爰審酌被告犯罪後於本院矢口否認犯行、毫無悔意，及其
    犯罪之動機係為了擬以他人之身分證申辦行動電話以達免付費目的、其犯罪所得
    共十三張身分證、惟尚未影響社會之正常經濟秩序甚鉅等一切情狀，量處如主文
    所示之刑，以資懲儆。
據上論斷，應依刑事訴訟法第二百九十九條第一項前段，刑法第五十六條、第三百三
十九條第一項，罰金罰鍰提高標準條例第一條前段，判決如主文。
本案經檢察官楊文慶到庭執行職務。
中      華      民      國      八十九      年     八     月    十五    日
                                  臺灣臺北地方法院刑事第二庭
                                        法    官  張  宇  樞
右正本證明與原本無異。
如不服本判決，應於判決送達後十日內，向本院提出上訴狀。
                                        書 記 官  白  孝  慈
中      華      民      國      八十九      年     八     月    十八    日


司法院資訊處製作；財團法人民間司法改革基金會備份。
